# 陈老师，以公允价值计量的债券到期无法偿还，以下处理是否可以？

提问人：lul1818 时间：2016-08-06 17:16:07
不可以。既然已经确认为交易性金融资产，则根据《企业会计准则第 22 号——金融工具确认和计量》第十九条规定，不得再重分类为其他类别的金融资产。

回答人：chenyiwei
不可以。既然已经确认为交易性金融资产，则根据《企业会计准则第 22 号——金融工具确认和计量》第十九条规定，不得再重分类为其他类别的金融资产。